臺灣臺北地方法院民事裁定  
 111年度店小字第1008號
原      告  楊智裕  
被      告  吳立駿  

            楊庭懿  

上列當事人間請求損害賠償事件，原告提起附帶民事訴訟，經本
院刑事庭裁定移送前來（本院110年度附民字第529號），本院裁
定如下：
　　主　文
本件應由被告甲○○本人為承受訴訟人，續行訴訟。
本件移送臺灣新北地方法院。
原告應於收受本裁定五日內向本院繳納裁判費新臺幣壹仟元，逾
期不繳，即駁回其訴。
　　理　由
一、本件原告提起附帶民事訴訟主張：被告甲○○、乙○○自民國10
    9年9月初起，加入訴外人楊君正所屬詐欺集團，由被告甲○○
    擔任提款車手，被告乙○○則負責向甲○○收取贓款（俗稱收水
    ）等工作。嗣該詐欺集團不詳成員佯稱東森購物客服、玉山
    銀行人員，向伊誆稱因人員疏失導致錯誤扣款，需依指示操
    作網路銀行解除扣款云云，致伊陷於錯誤，而於109年9月12
    日19時59分許匯款新臺幣（下同）99,987元至兆豐銀行帳號
    00000000000號帳戶（下稱系爭帳戶），經被告甲○○於同年
    月20時3分至12分許持系爭帳戶提款卡在新北市○○區○○路000
    號、同路403號處自動櫃員機提領並交付被告乙○○，復依楊
    君正指示轉交上游收水之同詐欺集團不詳成員，有其起訴狀
    及臺灣新北地方檢察署109年度偵字第41043號移送併辦意旨
    書附卷可考。
二、按當事人法定代理人之代理權消滅者，訴訟程序在取得訴訟
    能力之本人承受其訴訟以前當然停止。承受訴訟人，於得為
    承受時，應即為承受之聲明。他造當事人，亦得聲明承受訴
    訟。當事人不聲明承受訴訟時，法院亦得依職權以裁定命其
    續行訴訟。民事訴訟法第170條、第175條、第178條分別定
    有明文。查，被告甲○○為91年2月生，於本件起訴時尚未成
    年，由其父吳東霖為法定代理人，有其個人戶籍資料查詢結
    果可證（存資料袋）。被告甲○○已於訴訟繫屬中成年而取得
    訴訟能力，吳東霖之法定代理權已消滅，應由甲○○本人承受
    並續行本件訴訟，然迄未經兩造具狀聲明承受訴訟，揆諸上
    開規定，自應由本院依職權裁定命其承受訴訟，續行本件訴
    訟程序。
三、次按刑事訴訟諭知無罪、免訴或不受理之判決者，應以判決
    駁回原告之附帶民事訴訟。但經原告聲請時，應將訴訟移送
    管轄法院之民事庭。此觀刑事訴訟法第503條第1項自明。惟
    此之所謂管轄法院，係指民事訴訟法第1條至第20條所定就
    該受移送之民事訴訟事件有管轄權之法院而言，非專指刑事
    訴訟法第504條第1項或第511條第1項之刑事受訴法院民事庭
    （最高法院94年度台抗字第1075號裁定意旨參照）。又按訴
    訟，由被告住所地之法院管轄。因侵權行為涉訟者，得由行
    為地之法院管轄。共同訴訟之被告數人，其住所不在一法院
    管轄區域內者，各該住所地之法院俱有管轄權。但依第4條
    至第19條規定有共同管轄法院者，由該法院管轄。訴訟之全
    部或一部，法院認為無管轄權者，依原告聲請或依職權以裁
    定移送於其管轄法院。民事訴訟法第1條第1項前段、第15條
    第1項、第20條及第28條均有明文。查：
　㈠、被告甲○○就首揭事實涉嫌詐欺等罪，雖由檢察官移送併辦
      ，惟經本院以110年度訴字第711號判決退併辦，而依原告
      聲請將前揭附帶民事訴訟以110年度附民字第529號裁定併
      同被告乙○○部分（刑案通緝中）裁定移送本院，有相關裁
      判附卷可稽，依前開規定及說明，本院並無因此取得管轄
      權。
　㈡、惟查，被告甲○○之住所在新北市三重區、被告乙○○之住所
      在新北市汐止區，均非本院轄區，而原告遭詐騙之款項係
      由被告甲○○在新北市林口區提領並層層上繳，依前開規定
      及說明，本件應由侵權行為地新北市林口區之管轄法院即
      臺灣新北地方法院管轄，並依職權將本件訴訟移送至該管
      法院。
四、再按起訴不合程式或不備其他要件，法院應以裁定駁回之，
    但其情形可以補正者，審判長應定期間先命補正，民事訴訟
    法第249條第1項第6款定有明文。刑事庭因原告聲請，而依
    刑事訴訟法第503條第1項但書裁定移送民事庭之附帶民事訴
    訟事件，應繳納訴訟費用。此觀同法第3項規定甚明。查，
    原告係訴請被告甲○○、乙○○各給付50,000元及起訴狀繕本送
    達翌日起至清償日止，按週年利率5%計算之利息，是本件訴
    訟標的金額為100,000元，應徵第一審裁判費1,000元，未據
    原告繳納。茲依上開規定，命原告於收受本裁定後5日內向
    本院如數補繳，逾期不繳，即駁回其訴。
五、爰裁定如主文。
中　　華　　民　　國　　111 　年　　7 　　月　　25　　日
                  新店簡易庭法  官　林志煌
以上正本證明與原本無異。
如不服本裁定關於命承受訴訟、移轉管轄或核定訴訟標的價額部
分，應於裁定送達後10日內向本院提出抗告狀，並繳納抗告費新
臺幣1000元；其餘部分不得抗告。
中　　華　　民　　國　　111 　年　　7 　　月　　25　　日
                            書記官  周怡伶